臺灣臺南地方法院刑事裁定
111年度聲字第707號
聲  請  人  
即受刑  人  陳建志


                    （現於法務部○○○○○○○○附設勒戒處所觀察勒戒中）
上列聲明異議人即受刑人因違反毒品危害防制條例案件，以臺灣
嘉義地方檢察署檢察官111 年度觀執字第91號執行指揮為不當，
向本院聲明異議，本院裁定如下：
    主   文
聲明異議駁回。   
    理  由
一、聲明異議意旨略以：聲明異議人即受處分人陳建志（下稱聲
    明異議人）前因違反毒品危害防制條例案件，經檢察官聲請
    觀察勒戒（110年度聲觀字第31號），因執行觀察勒戒對聲
    明異議人監獄服刑累進處遇分數有影響，且聲明異議人即將
    提報假釋，且還有拘役尚待執行，為聲明異議人利益著想，
    請求法院准許聲明異議人假釋後再執行觀察勒戒等語。
二、按刑事訴訟法第484條規定，受刑人或其法定代理人或配偶
    以檢察官執行之指揮為不當者，得向諭知該裁判之法院聲明
    異議，而該條所稱「諭知該裁判之法院」，乃指對被告之有
    罪判決，於主文內實際宣示其主刑、從刑之裁判法院而言（
    最高法院87年度台抗字第27號裁定參照）。而法院應就異議
    之聲明裁定之，刑事訴訟法第484條、第486條分別定有明文
    。茲查，聲明異議人因違反毒品危害防制條例案件，前經本
    院以110年度毒聲字第48號裁定諭知應送勒戒處所觀察勒戒
    確定在案，此有卷附上開裁定、臺灣高等法院被告前案紀錄
    表等附卷可稽。依上揭法條之規定，本件聲明異議人之聲明
    異議，應由本院裁定，合先敘明。
三、又按受刑人或其法定代理人或配偶以檢察官執行之指揮為不
    當者，得向諭知該裁判之法院聲明異議，刑事訴訟法第484 
    條定有明文。所稱「檢察官執行之指揮不當」，係指檢察官
    有積極執行指揮之違法及其執行方法有不當等情形而言；檢
    察官如依確定判決、裁定指揮執行，即無執行之指揮違法或
    其執行方法不當之可言（最高法院108 年度台抗字第433號
    裁定意旨）。
四、經查：
  ㈠聲明異議人即受刑人前①因竊盜案件，經臺灣臺中地方法院（
    下稱台中地院）以109 年度中簡字第3356號判決處拘役50日
    確定，刑期起算日為民國（下同）110 年3 月9日，執行期
    滿日為110 年4 月27日。②因違反毒品危害防制條例案件，
    經台中地院以109 年度易字第1305號判決處有期徒刑6 月確
    定（下稱甲案）；因違反毒品危害防制條例案件，經台中地
    院以109 年度簡字第1427號判決處有期徒刑5 月確定（下稱
    乙案）；因過失傷害案件，經台中地院以110 年度交簡字第
    105號判決處有期徒刑3 月，嗣雖提起上訴，經台中地院以1
    10 年度交簡上字第183號判決駁回上訴後確定（下稱丙案）
    ：因竊盜等案件，經台中地院以110 年度易字第68號判決處
    應執行有期徒刑1年4 月確定（下稱丁案）；嗣甲案、乙案
    、丙案、丁案經台中地院以110 年度聲字第3968號裁定定應
    執行有期徒刑2年確定，刑期起算日為110 年4 月28日，執
    行期滿日為111 年11 月24日。③因竊盜案件，經本院以110 
    年度簡字第242號判決處罰金新臺幣（下同）140,000元，如
    易服勞役，以1,000元折算1日確定，易服勞役起算日為111 
    年11 月25日，執行期滿日為112 年4 月13日。④因竊盜案件
    ，經本院以110年度簡字第1457號判決處應執行拘役80日確
    定，刑期起算日為112 年4 月14日，執行期滿日為112 年7 
    月2日。⑤因過失傷害案件，經台中地院以109 年度交易字第
    1480號判決處拘役40日確定，刑期起算日為112 年7 月3日
    ，執行期滿日為112 年8 月11日。⑥因違反毒品危害防制條
    例案件，經本院以110 年度毒聲字第48號裁定送觀察勒戒確
    定，經臺灣嘉義地方檢察署檢察官以111 年度觀執字第91號
    執行指揮書將聲明異議人於111年5月20日移送至法務部○○○○
    ○○○○附設勒戒處所執行觀察勒戒中（執行期滿日：111年7月
    19日）。上情有臺灣高等法院被告前案紀錄表及法務部○○○○
    ○○○○111年5月13日嘉所輔字第11100114210號函、上開執行
    指揮書各1 份附卷可稽（本院卷第13至36頁、第43至44頁、
    第47頁），應堪認定。
  ㈡由上情可知，聲明異議人係於執行上述②案期間，經檢察官以
    ⑥之執行指揮書，將聲明異議人於111年5月20日移送至法務
    部○○○○○○○○附設勒戒處所執行觀察勒戒，按本於著重施用毒
    品者具有病患特質，應以治療疾病為出發點，是
　　聲明異議人遇有戒除毒癮及另案刑罰執行競合時，檢察官以
    觀察勒戒之保安處分優先於刑罰之執行，而先執行觀察勒戒
　　，經核並無裁量明顯逾越或濫用之違法。
  ㈢至聲明異議人指稱上開執行結果，與其累進處遇之利益相悖
    等語，惟按刑之執行，本質上屬司法行政之一環，依刑事訴
    訟法第457 條第1 項前段規定，固由檢察官指揮之，但裁判
    之執行與監獄之行刑，其概念並不相同，前者係指藉由國家
    之公權力而實現裁判內容之行為，其實現之方法，原則上係
    由檢察官指揮執行之；而後者則指受判決人就所受之刑罰，
    進入監禁場所執行後，經由監獄行刑之處遇、教化，以實現
    使其悔改向上，適於社會生活為目的。是受刑人入監服刑，
    有關其累進處遇之調查分類、編列級數、責任分數抵銷及如
    何依其級數按序漸進等行刑措施事項，悉應依行刑累進處遇
    條例及監獄行刑法等相關規定辦理，而屬監獄及法務部之職
    權，自不在檢察官執行指揮之範圍，即不得執為聲明異議之
    標的（最高法院100 年度台抗字第636號刑事裁定意旨參照
    ）。從而，聲明異議人可否累進處遇，乃監獄之矯正事務，
    非檢察官職權，不在檢察官執行指揮之列，自無執行之指揮
    是否違法或執行方法是否不當之情形，併此指明。
  ㈣綜上所述，聲明異議人執上開理由聲明異議，指摘檢察官執
    行指揮違法或不當，並無理由，應予駁回。
五、依刑事訴訟法第486條，裁定如主文。
中　　華　　民　　國　　111 　年　　6 　　月　　6 　　日
                  刑事第十一庭  法  官  陳淑勤
以上正本證明與原本無異。
如不服本裁定應於送達後5日內向本院提出抗告狀。
                                書記官  盧昱蓁
中　　華　　民　　國　　111 　年　　6 　　月　　7 　　日